【裁判字號】    94,易,1703
【裁判日期】    950316
【裁判案由】    竊盜等
【裁判全文】
臺灣高雄地方法院刑事判決              94年度易字第1703號
公  訴  人  臺灣高雄地方法院檢察署檢察官
被      告  丙○○
                    現於臺灣高雄監獄另案執行中
上列被告因竊盜等案件，經檢察官提起公訴（94年度偵字第2115
9號），本院判決如下：
    主  文
丙○○共同結夥三人以上、攜帶兇器竊盜未遂，累犯，處有期徒
刑肆月，如易科罰金，以參佰元折算壹日。
    事  實
一、丙○○前於民國90年間因施用毒品案件，經法院判處有期徒
    刑8 月確定，於93年4 月17日因縮短刑期執行完畢出監。詎
    猶不知悔改，仍與鍾士凱（由臺灣高雄地方法院94年度易字
    第935 號審理中，嗣經其父鍾炳英撤回告訴）及甲○○〔已
    另通緝〕3 人，因一起施用毒品，無錢購買，鍾士凱遂提議
    至高雄縣美濃鎮○○路72號其父親鍾炳英住處行竊（該處係
    鍾炳英之老宅，鍾士凱對於該處尚無使用權限），3 人竟共
    同基於意圖為自己不法所有之竊盜及丙○○及甲○○亦以無
    故侵入他人住宅之犯意聯絡，由鍾士凱攜帶其所有客觀上足
    以生損害於人之生命、身體、安全之扳手8 支、螺絲起子2
    支及鐵鋸、破壞剪、鐵棍、水果刀各1 支等作為行竊工具，
    3 人隨即於94年9 月13日16時50分許，在未得鍾炳英之同意
    下，先由鍾士凱持自備之側門鑰匙開啟入內，再開啟前門鐵
    捲門後，丙○○、甲○○即自前門進入而無故侵入鍾炳英上
    開老宅，3 人旋持上開工具拆卸住宅內一處鋁門窗乙片，準
    備賣予古物資源回收商以變現，購買毒品，惟尚未取下鋁門
    之際，即為鍾炳英偕同員警當場查獲，而行竊未遂，並扣得
    上開工具乙批，始悉上情。
二、案經被害人鍾炳英訴由高雄縣政府警察局旗山分局報請臺灣
    高雄地方法院檢察署檢察官偵辦後提起公訴。
    理  由
一、訊據被告丙○○矢口否認其有上開竊盜犯行，辯稱：是鍾士
    凱約伊到他家，伊不知他未取得他父親同意云云；惟查，證
    人鍾士凱於本院審理中到庭結證：該房子是其父所有，我告
    訴丙○○2 人，要到家裡拆鋁門窗，工具是我拿去的，3 人
    一起拆，他們知道拆了東西可以拿去賣有錢，就跟我一起去
    拆鋁門窗等語〔見本院95年3 月3 日審判筆錄〕，核與告訴
    人鍾炳英於警詢中指訴情節大致相符，足見被告等在拆鋁門
    窗時，已知悉是要取之變現購買毒品之用，而吸毒是違法且
    具有高度反社會性之行為，為一般父母家人皆反對之行為，
    應係眾所皆知之常情，被告等為有智識行為能力之人，並可
    知鋁門窗具有遮風避雨既防閑之作用，豈有無故任意拆除之
    理！綜合上情，被告等拆除鋁門窗之際，即應得知係未經得
    屋主即鍾炳英之同意自明，辯稱不知鍾士凱未曾得其父同意
    云云，顯係圖卸之詞，尚不足採信，此外，復有扳手8 支、
    螺絲起子2 支及鐵鋸、破壞剪、鐵棍、水果刀各1 支等行竊
    工具扣案及贓物領據、查獲現場照片等在卷可稽，被告前開
    侵入他人住宅加重竊盜未遂等犯行，洵堪認定。『按被告以
    外之人（包括證人、鑑定人、告訴人、被害人及共同被告等
    ）於審判外之陳述雖不符刑事訴訟法第159 條之1 至之4等4
    條之規定，而經當事人於審判程序同意作為證據，法院審酌
    該言詞陳述或書面陳述作成時之情況，認為適當者，亦得為
    證據；當事人、代理人或辯護人於法院調查證據時，知有刑
    事訴訟法第159 條第1 項不得為證據之情形，而未於言詞辯
    論終結前聲明異議者，視為有前項之同意，刑事訴訟法第15
    9 條之5 定有明文。本件被害人鍾炳英於警詢中陳述，當事
    人於本院審理時，已明示同意其充當本案之證據，本院審酌
    上開筆錄作成時，較無人情施壓或干擾，亦無不當取供之情
    形，認為以之作為本案之證據亦屬適當，是其於警詢中筆錄
    ，自亦具有證據能力。另上揭贓物認領保管單及照片，均符
    合刑事訴訟法第159 條之4 第3 款規定文書之要件，為其他
    於可信之特別情況下所製作之文書，亦均有證據能力，併予
    敘明』」。
二、查扳手8 支、螺絲起子2 支及鐵鋸、破壞剪、鐵棍、水果刀
    各1 支等工具，主要構成部分為鐵質，並具有一定之重量，
    或具有尖銳部分，或為利刃，以之擊打、砍殺，足以傷害人
    之生命、身體、安全，具有客觀上之危險性，自屬兇器；
    是核被告丙○○所為，係犯刑法第321 條第2 項、第1項第
    3 款、第4 款結夥三人以上、攜帶兇器竊盜未遂罪及第306
    條第1 項無故侵入他人住宅罪。被告丙○○與共同被告甲○
    ○、鍾士凱就上開竊盜犯行，及與甲○○就侵入住宅犯行，
    分有犯意聯絡及行為分擔，應均論以共同正犯。又被告所犯
    上開2 罪間，有方法目的之牽連關係，依刑法第55條之規定
    ，從一重之加重竊盜未遂罪處斷。被告於90年間因毒品案件
    ，經法院判處有期徒刑8 月確定，於93年4 月17日因縮短刑
    期執行完畢出監，此有台灣高等法院被告前案紀錄表附卷可
    參，其於有期徒刑執行完畢後5 年以內再犯本件有期徒以上
    之罪，為累犯，應依法加重其刑。本件被告已著手於犯罪行
    為之實行，而未至竊得財物之結果，為未遂犯，依刑法第26
    條前段之規定減輕其刑。並同時具有刑度的加重及減輕事由
    ，依照刑法第71條第1 項規定，應先加重其刑後再予減輕之
    。又被告等行竊用之扳手8 支、螺絲起子2 支及鐵鋸
   、破壞剪、鐵棍、水果刀各1 支等工具，固為本件犯罪所用
   工具，然非被告所有，業經證人鍾士凱證述是其向友人所借
   來等語在卷明確（同見本院審判期日筆錄），爰均不予宣告
   沒收，予以敘明。爰審酌被告曾有多次犯罪前科，有上開前
   案紀錄表可按，又正值壯年，不思以正當方式取得財物，竟
   貪圖私慾，竊取他人之物，侵害他人之財產權益，惡性非輕
   ，及其所竊取之財物價值非鉅，且業經失主領回，並具狀陳
   明不追究等一切情狀，爰量處如主文所示之刑，並諭知易科
   罰金折算標準。
三、至公訴人雖認被告鍾士凱翻越上開住宅後牆垣而無故侵入，
    致該處所牆垣喪失防閑功能等情，而認被告另涉有刑法第32
    1 條第2 款之共同踰越牆垣竊盜未遂等情，惟查，證人鍾士
    凱於本院審理中結證：伊是拿側門鑰匙進入後再開了大鐵捲
    門等語明確，雖被告於警詢中曾自承：被告鍾士凱是自後門
    爬牆進入再開啟鐵捲門讓伊與甲○○進入等語，惟其於本院
    審理中改陳：伊在警局所說前開部分是伊猜測的等語，觀共
    同被告鍾士凱在警詢中並未曾陳述伊是翻牆進入，而於本院
    中堅稱是開門進入，再觀當日被告丙○○既是在前門等候，
    對鍾士凱是日如何進入理應無法看見，亦為證人鍾士凱證稱
    屬實，是證人鍾士凱所陳應與事實相符，而可採信。準此，
    既無證據可資證明被告鍾士凱有踰越牆垣之行為，即難謂被
    告丙○○有該條款之加重事由，併予敘明。
據上論斷，應依刑事訴訟法第299 條第1 項前段，刑法第28條、
第321 條第2 項、第1 項第3 、4 款、第306 條第1 項、第47條
、第55條、第26條前段，罰金罰鍰提高標準條例第1 條前段，第
2條 ，判決如主文。
本案經檢察官乙○○到庭執行職務。
中    華    民    國    95    年    3     月    16    日
                  刑事第二庭  審判長法  官  邱永貴
                                    法  官  何佩陵
                                    法  官  陳銘珠
以上正本證明與原本無異。
中    華    民    國    95    年    3     月    16    日
                                    書記官  黃美玲
如不服本判決，應於判決送達後10日內，向本院提出上訴狀。
附錄本判決論罪科刑法條：
中華民國刑法第321條
犯竊盜罪而有左列情形之一者，處 6 月以上、 5 年以下有期徒
刑：
一  於夜間侵入住宅或有人居住之建築物、船艦或隱匿其內而犯
之者。
二  毀越門扇、牆垣或其他安全設備而犯之者。
三  攜帶兇器而犯之者。
四  結夥三人以上而犯之者。
五  乘火災、水災或其他災害之際而犯之者。
六  在車站或埠頭而犯之者。
前項之未遂犯罰之。
中華民國刑法第306條
無故侵入他人住宅、建築物或附連圍繞之土地或船艦者，處1 年
以下有期徒刑、拘役或 300 元以下罰金。
無故隱匿其內，或受退去之要求而仍留滯者，亦同。


司法院資訊處製作；財團法人民間司法改革基金會備份。
